臺灣高等法院高雄分院刑事判決　　　　 94年度上易字第266號
上　訴　人　臺灣屏東地方法院檢察署檢察官
被　　　告　甲○○
上列上訴人因被告違反毒品危害防制條例案件，不服臺灣屏東地
方法院93年度簡上字第147 號中華民國94年3月24日第一審判決
（起訴案號：臺灣屏東地方法院檢察署93年度毒偵字第859 號，
移送併辦案號：同檢察署93三年度毒偵字第1143、2139、2182、
2383號、94年度毒偵字第370 、503 、687 、1000號），提起上
訴，本院判決如下：
    主  文
原判決撤銷。
甲○○連續施用第二級毒品，處有期徒刑壹年陸月。
扣案如附表編號一、二、三、四、六、七、八號所示之第二級毒
品安非他命共拾貳包（合計毛重拾伍點貳公克）沒收銷燬；附表
編號三、四、五、六、七、八號吸食器捌組、空夾鏈袋拾貳個、
小布包壹只沒收。
    事  實
一、甲○○前於民國（以下同）92年間因施用毒品案件，經台灣
    屏東地方法院以92年度毒聲字第1641號裁定送觀察、勒戒後
    ，認無繼續施用毒品傾向，於92年12月17日執行完畢釋放，
    並由臺灣屏東地方法院檢察署檢察官於92年12月18日以92年
    度毒偵字第1828號為不起訴處分確定。詎甲○○仍不思戒除
    毒癮，於觀察、勒戒執行完畢釋放後5 年內，復基於施用第
    二級毒品甲基安非他命之概括犯意，自93年4 月22日上午某
    時起至94年2 月17日止，連續在屏東縣崁頂鄉○○村○○○
    路63號住處及屏東縣東港鎮友人住處等地，以將甲基安非他
    命置於玻璃吸食器燒烤加熱後吸食之方式，施用第二級毒品
    甲基安非他命多次，平均約3 至4 日施用一次，嗣分別於附
    表所載之時間、地點為警查獲9 次，各扣得甲○○所有如附
    表所示之安非他命、吸食器、空夾鏈袋及小布包等物。
二、案經高雄市政府警察局三民第二分局、屏東縣警察局潮州分
    局、東港分局移送臺灣屏東地方法院檢察署檢察官偵查起訴
    及移送併案審理。
    理  由
一、上列被告甲○○連續施用毒品之事實，業據被告甲○○於本
    院審理中坦承不諱，被告甲○○九度為警查獲所採集之尿液
    ，經檢驗結果，均呈甲基安非他命陽性反應，有屏東縣衛生
    局93年5 月21日屏縣衛檢六字第930168號、93年6 月25日屏
    縣衛檢六字第930249號、93年10月25日屏縣衛檢六字第
    930431 號 、93年11月25日屏縣衛檢六字第930466號、94年
    1 月10日屏縣衛檢六字第930519號煙毒及麻醉藥品類委託檢
    驗結果通知書5 份（93年度毒偵字第859 號偵查卷第16頁、
    93年度毒偵字第1143號偵查卷第18頁、93年度毒偵字第2139
    號偵查卷第19頁、93年度毒偵字第2383號偵查卷第25頁、94
    年度毒偵字第687 號偵查卷第7 頁）、高雄市立凱旋醫院濫
    用藥物尿液檢驗報告1 份（93年度毒偵字第2182號偵查卷第
    12頁）及屏東縣警察局東港分局尿液初步檢驗報告2 份（94
    年度毒偵字第370 號所附警卷第20頁、94年度毒偵字第503
    號所附警卷第18頁）、台灣檢驗科技股份有限公司94年3 月
    7 日KＺ00 0000000000 號濫用藥物尿液檢驗報告在卷可稽，
    又扣案之安非他命（數量詳如附表所示），經高雄市政府警
    察局三民第二分局、屏東縣警察局潮州分局、東港分局分別
    進行初步檢驗結果，均呈第二級毒品安非他命反應，此有檢
    驗報告單7份 附卷可按（93年度毒偵字第859 號所附警卷第
    13頁、93年度毒偵字第1143號所附警卷第12頁、93年度毒偵
    字第2182號所附警卷第10頁、93年度毒偵字第2139號所附警
    卷第14頁、94年度毒偵字第687 號所附警卷第21頁、94年度
    毒偵字第370 號所附警卷第19頁、94年度毒偵字第503 號所
    附警卷第15頁）。此外復有現場照片及扣案之吸食器8 組、
    空夾鏈袋12個可資佐證，足証被告甲○○施用毒品之自白核
    與事實相符，又被告甲○○前曾因施用毒品案件，經台灣屏
    東地方法院以92年度毒聲字第1641號裁定送觀察、勒戒後，
    認無繼續施用毒品傾向，於92年12月17日執行完畢釋放，並
    由臺灣屏東地方法院檢察署檢察官於92年12月18日以92年度
    毒偵字第1828 號 為不起訴處分確定，有臺灣屏東地方法院
    檢察署刑案資料查註紀錄表、臺灣高等法院被告全國前紀錄
    表附卷足憑，被告於觀察、勒戒執行完畢釋放後5 年內，再
    度施用毒品，事證明確，犯行堪以認定。
二、按甲基安非他命為毒品危害防制條例第2 條第2 項第2 款所
    規定之第二級毒品，核被告甲○○施用第二級毒品所為，係
    犯同條例第10條第2 項之施用第二級毒品罪。被告甲○○施
    用毒品期間持有第二級毒品之低度行為，均為施用之高度行
    為所吸收，不另論罪。被告甲○○先後多次施用第二級毒品
    甲基安非他命犯行，時間緊接，罪名與犯罪構成要件相同，
    顯係基於概括犯意反覆為之，應依連續犯規定以一罪論。公
    訴人雖僅就被告甲○○於93年4 月22日上午某時及同年4 月
    27日上午10時10分往前回溯72小時內某時施用第二級毒品之
    犯行起訴，惟因被告甲○○其餘所犯施用第二級毒品安非他
    命與公訴人起訴部分有裁判上一罪之連續關係，為起訴效力
    所及，本院自應一併審究。
三、原審予以論科，固非無見，惟查原審就被告甲○○於94年2
    月17日被查獲非法吸用安非他命部分未及審究，尚有未洽（
    原審於94年3 月24宣判，被告甲○○第9 次被查獲部分於94
    年5 月5 日移送併辦），檢察官上訴請求就被告甲○○該次
    被查獲部分併案審判，為有理由，原判決自應予撤銷改判。
    審酌被告甲○○犯罪之動機、目的、施用毒品時間、次數及
    犯後態度，其施用毒品係戕害自己身心健康等一切情狀，爰
    量處有期徒刑1 年6 月。扣案如附表所示之第二級毒品安非
    他命12包（合計毛重15.2公克），因外包裝與毒品難以完全
    析離，應全部依毒品危害防制條例第18條第1 項前段規定沒
    收銷燬；另扣案之吸食器8 組、空夾鏈袋12個及小布包1 只
    ，為被告甲○○所有供施用毒品犯罪所用之物，已據其供明
    在卷，應依刑法第38條第1 項第2 款宣告沒收。
據上論結，應依刑事訴訟法第369 條第1 項前段、第364 條、第
299 條第1 項前段，毒品危害防制條例第10條第2 項、第18條第
1 項前段，刑法第11條、第56條、第38條第1 項第2 款判決如主
文。
本案經檢察官陳建年到庭執行職務
中　　華　　民　　國  　94  　年　　5　  月　  31  　日
                  刑事第六庭    審判長法  官  王憲義
                                      法  官  范惠瑩
                                      法  官  張盛喜
以上正本證明與原本無異。
本判決不得上訴。
中　　華　　民　　國　　94　　年　　6 　　月　　1 　　日
                                      書記官  楊茱宜
附錄本判決論罪科刑法條：
毒品危害防制條例第10條第2 項
施用第二級毒品者，處3 年以下有期徒刑。
附表：
┌──┬───┬────┬─────┬───────┬─────┬───┐
│編號│行為人│查獲時間│ 查獲地點 │扣押物品      │檢驗結果  │備  考│
│    │      │        │          │              │          │      │
├──┼───┼────┼─────┼───────┼─────┼───┤
│一  │甲○○│九十三年│屏東縣崁頂│安非他命一包（│毒品檢驗結│九十三│
│    │      │四月二十│鄉港東村平│毛重零點四公克│果呈安非他│年度毒│
│    │      │七日十時│和南路六十│）            │命陽性反應│偵字第│
│    │      │十分    │三號      │              │     　　 │八五九│
│    │      │        │          │              │     　 　│號    │
├──┼───┼────┼─────┼───────┼─────┼───┤
│二  │甲○○│九十三年│屏東縣東港│安非他命二包（│毒品檢驗結│九十三│
│    │      │六月十一│鎮興東里長│毛重八公克）  │果呈安非他│年度毒│
│    │      │日二十二│春一路九十│              │命陽性反應│偵字第│
│    │      │時四十五│三之一號達│              │     　　 │一一四│
│    │      │分      │卡網際網路│              │     　 　│三號  │
│    │      │        │店        │              │          │      │
├──┼───┼────┼─────┼───────┼─────┼───┤
│三  │甲○○│九十三年│屏東縣崁頂│安非他命三包（│毒品檢驗結│九十三│
│    │      │九月二十│鄉港東村平│毛重四點一公克│果呈安非他│年度毒│
│    │      │一日十七│和南路六十│）、吸食器二組│命陽性反應│偵字第│
│    │      │時二十分│三號      │              │     　 　│二一八│
│    │      │        │          │              │          │二號  │
├──┼───┼────┼─────┼───────┼─────┼───┤
│四  │甲○○│九十三年│屏東縣崁頂│安非他命三包（│毒品檢驗結│九十三│
│    │      │十月二十│鄉港東村平│毛重一點二公克│果呈安非他│年度毒│
│    │      │三日十時│和南路六十│）、吸食器一組│命陽性反應│偵字第│
│    │      │三十二分│三號      │              │     　 　│二一三│
│    │      │        │          │              │          │九號  │
├──┼───┼────┼─────┼───────┼─────┼───┤
│五  │甲○○│九十三年│屏東縣崁頂│吸食器一組　  │空白      │九十三│
│    │      │十一月十│鄉港東村平│              │          │年度毒│
│    │      │七日二十│和南路六十│              │     　　 │偵字第│
│    │      │二時十五│三號前    │              │     　 　│二三八│
│    │      │分      │          │              │          │三號  │
├──┼───┼────┼─────┼───────┼─────┼───┤
│六  │甲○○│九十三年│屏東縣崁頂│安非他命一包（│毒品檢驗結│九十四│
│    │      │十二月二│鄉港東村平│毛重一公克）、│果呈安非他│年度毒│
│    │      │十一日十│和南路六十│吸食器二組    │命陽性反應│偵字第│
│    │      │一時    │三號      │              │     　 　│六八七│
│    │      │        │          │              │          │號    │
├──┼───┼────┼─────┼───────┼─────┼───┤
│七  │甲○○│九十四年│屏東縣東港│安非他命一包（│毒品檢驗結│九十四│
│    │      │一月三十│鎮新勝里新│毛重零點三公克│果呈安非他│年度毒│
│    │      │日二十時│基街上    │）、吸食器一組│命陽性反應│偵字第│
│    │      │二十五分│          │              │     　 　│三七○│
│    │      │        │          │              │          │號    │
├──┼───┼────┼─────┼───────┼─────┼───┤
│八  │甲○○│九十四年│屏東縣東港│安非他命一包（│毒品檢驗結│九十四│
│    │      │二月六日│鎮○○路新│毛重零點二公克│果呈安非他│年度毒│
│    │      │二十二時│東港旅社旁│）、吸食器一組│命陽性反應│偵字第│
│    │      │四十五分│          │、空夾鏈袋十二│     　 　│五○三│
│    │      │        │          │個、小布包一只│          │號    │
├──┼───┼────┼─────┼───────┼─────┼───┤
│九  │甲○○│九十四年│屏東縣新園│無            │毒品檢驗結│九十四│
│    │      │二月十七│鄉埔村聖│              │果呈安非他│年度毒│
│    │      │日十七時│心路上    │              │命陽性反應│偵字第│
│    │      │四十分許│          │              │     　 　│一○○│
│    │      │        │          │              │          │○號  │
│    │      │        │          │              │          │      │
└──┴───┴────┴─────┴───────┴─────┴───┘
